臺灣臺南地方法院民事裁定
110年度小上字第29號
上  訴  人  蔡素杏  
            陳有財  
            陳阿專  
被 上 訴人  楊麗華  
上列當事人間請求損害賠償事件，上訴人對於民國110年3月23日
本院柳營簡易庭110年度營小字第85號第一審判決提起上訴，本
院裁定如下：
    主  文
上訴駁回。
第二審訴訟費用新臺幣壹仟伍佰元由上訴人負擔。
    理  由
一、上訴意旨略以：被上訴人前向上訴人提起妨害自由及竊盜案
    件，業經臺灣臺南地方檢察署（下稱臺南地檢署）為不起訴
    處分在案，被上訴人不服上開不起訴處分聲請再議，復經臺
    灣高等檢察署臺南分署（下稱臺南高檢署）駁回覆議。而被
    上訴人故意於臺南市○○街00號前即上訴人所工作之處所、住
    宅偷錄影、拍照，違反個人資料保護法，並於上開處所放置
    鐵桶造成上訴人權益損失。又原審未經上訴人撤回調解即駁
    回上訴人之聲請，且於審理時未使上訴人就本案為言詞辯論
    即為判決，已損害上訴人之權益等語。並聲明：1.原判決廢
    棄。2.被上訴人應給付上訴人80,000元。
二、對於小額程序第一審裁判之上訴或抗告，非以其違背法令為
    理由，不得為之，民事訴訟法第436條之24第2項定有明文。
    所謂判決違背法令係指判決不適用法規或適用不當，民事訴
    訟法第436條之32第2項準用同法第468條亦有明定。又依同
    法第436條之25規定，上訴狀內應記載上訴理由，表明下列
    各款事項︰一原判決所違背之法令及其具體內容；二依訴訟
    資料可認為原判決有違背法令之具體事實。而以判決有不適
    用法規或適用不當為上訴理由時，其上訴狀或理由書應有具
    體之指摘，並揭示該法規之條項或其內容，若係成文法以外
    之法則，應揭示該法則之旨趣，倘為司法院解釋或最高法院
    之判例，則應揭示該判解之字號或內容，如依民事訴訟法第
    469條所列第1款至第5款（第6款未準用，參照同法第436條
    之32第2項規定）事由提起上訴者，其上訴狀或理由書應揭
    示合於該條款之事實，上訴狀或理由書如未依此項方法表明
    者，即難認為已對原判決之違背法令有具體之指摘，其上訴
    自難認為合法（最高法院71年台上字第314號判例意旨參照
    ）。又按上訴不合法者，第二審法院應以裁定駁回之，此為
    民事訴訟法第444條第1項前段所明定，依同法第436條之32
    第2項，於小額事件之上訴程序亦準用之。
三、經查：本件訴訟標的金額為新臺幣80,000元，依民事訴訟法
    第436條之8第1項規定，應適用小額訴訟程序，揆諸首揭說
    明，上訴人非以原判決違背法令為由不得提起上訴，且上訴
    理由依法須表明原判決所違背之法令及其具體內容，暨依訴
    訟資料可認為原判決有違背法令之具體事實，始符合上訴程
    式。本件上訴人上訴狀所載之上訴理由，並未表明原審判決
    違背法令之具體內容，亦未表明依訴訟資料合於該違背法令
    之具體事實，或原判決如何不適用法規或適用法規不當，或
    有何民事訴訟法第469條第1至5款規定所列判決當然違背法
    令之事由，難認對原審判決之如何違背法令已有具體之指摘
    ，揆諸前揭說明，自不得謂已合法表明上訴理由，且上訴人
    迄今未補正合法上訴理由，難認為合法，自應由第二審法院
    以裁定駁回之。
四、本件小額訴訟事件之上訴既經駁回，本件第二審訴訟費用應
    依民事訴訟法第436條之32第1項準用同法第436條之19第1項
    確定其數額為1,500元，並依民事訴訟法第78條規定由上訴
    人負擔。
五、據上論結，本件上訴為不合法，依民事訴訟法第436條之32
    第1、2項、第444條第1項前段、第436條之19第1項、第95條
    、第78條，裁定如主文。
中　　華　　民　　國　　110 　年　　5 　　月　　27　　日
                民事第四庭審判長法  官  　施介元　　　　
　　　　　　　　　　　　　　　　法  官    李杭倫
　　　　　　　　　　　　　　　　法  官    許育菱
以上正本係照原本作成。　　　　　　　　　　　　　　　　
本裁定不得抗告。
中　　華　　民　　國　　110 　年　　5 　　月　　27　　日
                                書記官    楊意萱